【裁判字號】    97,易,25
【裁判日期】    970509
【裁判案由】    毒品危害防制條例
【裁判全文】
臺灣宜蘭地方法院刑事判決                97年度易字第25號
公  訴  人  臺灣宜蘭地方法院檢察署檢察官
被      告  甲○○
                    （另案於臺灣宜蘭監獄執行中）
上列被告因違反毒品危害防制條例案件，經檢察官提起公訴（96
年度毒偵字第1328號、第1335號），本院裁定適用簡式審判程序
，爰不經通常程序判決如下：
    主  文
甲○○施用第二級毒品，累犯，處有期徒刑伍月。又施用第二級
毒品，累犯，處有期徒刑伍月。扣案之安非他命壹包（驗畢餘重
零點壹壹貳零公克）沒收銷燬之；扣案之吸食器壹組沒收。應執
行有期徒刑捌月。扣案之安非他命壹包（驗畢餘重零點壹壹貳零
公克）沒收銷燬之；扣案之吸食器壹組沒收。
    事  實
一、甲○○前因施用毒品案件，經本院以90年度毒聲字第408號
    裁定送觀察勒戒後，因認有繼續施用毒品之傾向，經以90年
    度毒聲字第473號裁定令入戒治處所施以強制戒治，於民國
    91年6月30日強制戒治期滿。又因施用毒品案件，經本院以
    94年度宜簡字第108號判處有期徒刑4月確定，復因施用毒品
    、偽造文書等案件，經本院分別以94年度宜簡字第233號、
    94年度宜簡字第275號判決判處有期徒刑6月、3月，並經定
    應執行刑為8月確定，上開3罪於94年7月16日入監執行，於
    95年7月15日縮刑期滿執行完畢。詎仍不知悔改，於96年10
    月15或16日某時，在宜蘭縣境內某處，施用第二級毒品安非
    他命1次。又於96年10月31日晚間7時許，在宜蘭縣五峰旗風
    景區內，以將安非他命置放於吸食器內以火燒烤吸食之方式
    ，施用第二級毒品安非他命1次。嗣分別於96年10月17日為
    警採尿送驗及於96年10月31日為警在宜蘭縣五峰旗風景區內
    查獲，並扣得安非他命1包（驗畢餘重0.1120公克）及其所
    有供施用安非他命所用之吸食器1組。
二、案經宜蘭縣政府警察局羅東分局、礁溪分局報請臺灣宜蘭地
    方法院檢察署檢察官偵查起訴。
    理  由
一、上開犯罪事實，業據被告甲○○於本院審理時均坦承不諱，
    且被告於96年10月17日、96年11月1日為警採尿送驗結果，
    確均呈安非他命、甲基安非他命陽性反應，此有慈濟大學濫
    用藥物檢驗中心檢驗總表、尿液姓名編號對照表在卷可稽，
    並有安非他命1包及吸食器1組扣案可資參佐。扣案之安非他
    命經送檢驗之結果，含甲基安非他命成分（驗畢餘重0.1120
    公克），此亦有交通部民用航空局航空醫務中心毒品鑑定書
    在卷可稽，核均與被告前開任意性自白之事實相符，自堪信
    為真實。被告前因施用毒品案件，經本院以90年度毒聲字第
    408號裁定送觀察勒戒後，因認有繼續施用毒品之傾向，經
    以90年度毒聲字第473號裁定令入戒治處所施以強制戒治，
    於91年6月30日強制戒治期滿。又因施用毒品案件，經本院
    以94年度宜簡字第108號判處有期徒刑4月確定，復因施用毒
    品、偽造文書等案件，經本院分別以94年度宜簡字第233 號
    、94年度宜簡字第275號判決判處有期徒刑6月、3月，並經
    定應執行刑為8月確定，上開3罪於94年7月16日入監執行，
    於95年7月15日縮刑期滿執行完畢，有臺灣高等法院被告前
    案紀錄表在卷可按，本件事證明確，被告犯行堪以認定，應
    依法論科。
二、核被告所為，均係犯毒品危害防制條例第10條第2項之施用
    第二級毒品罪。其施用第二級毒品安非他命前持有第二級毒
    品安非他命之低度行為，為施用毒品之高度行為所吸收，不
    另論罪。被告所犯上開2罪，犯意各別，行為互殊，應分論
    併罰。查被告前因施用毒品案件，經本院以94年度宜簡字第
    108號判處有期徒刑4月確定，復因施用毒品、偽造文書等案
    件，經本院分別以94年度宜簡字第233號、94年度宜簡字第
    275號判決判處有期徒刑6月、3月，並經定應執行刑為8月確
    定，上開3罪於94年7月16日入監執行，於95年7月15日縮刑
    期滿執行完畢，有卷附臺灣高等法院被告前案紀錄表可按，
    其受有期徒刑之執行完畢後，5年內故意再犯有期徒刑以上
    之罪，均為累犯，均應依法加重其刑。爰審酌被告施用毒品
    之行為對於自己及社會所造成之危害程度非輕，且經觀察勒
    戒後，仍難抑毒癮，再度施用毒品，惟念其犯後審理中坦承
    犯行，態度尚稱良好等一切情狀，分別量處如主文所示之刑
    ，並定其應執行刑。至於扣案之第二級毒品安非他命1包（
    驗畢餘重0.1120公克），不問是否屬於被告所有，應依毒品
    危害防制條例第18條第1項前段規定，宣告沒收銷燬之。另
    扣案之吸食器1組，為被告所有，且為供施用第二級毒品安
    非他命所用之物等情，已據被告於本院審理時供承明確，應
    依刑法第38條第1項第2款之規定，宣告沒收之。
據上論斷，應依刑事訴訟法第273條之1、第299條第1項前段，毒
品危害防制條例第10條第2項、第18條第1項前段，刑法第11條前
段、第47條第1項、第51條第5款、第38條第1項第2款，判決如主
文。
本案經檢察官張立言到庭執行職務。
中    華    民    國    97    年     5    月     9    日
                  刑事第二庭法  官  鄭貽馨
以上正本證明與原本無異。
如不服本判決應於收受本判決後10日內，向本院提出上訴書狀，
並應敘述具體理由。若未敘述理由者，應於上訴期間屆滿後20日
內，向本院補提理由書狀 (均須按他造當事人之人數附繕本)。
                           書記官   林嘉萍
中    華    民    國    97    年    5     月    12    日
附錄本案論罪科刑法條全文：
毒品危害防制條例第10條
施用第一級毒品者，處 6 月以上 5 年以下有期徒刑。
施用第二級毒品者，處 3 年以下有期徒刑。


司法院資訊處製作；財團法人民間司法改革基金會備份。
